【裁判字號】    97,交上易,789
【裁判日期】    970611
【裁判案由】    過失傷害
【裁判全文】
臺灣高等法院臺中分院刑事判決       97年度交上易字第789號
上  訴  人  臺灣臺中地方法院檢察署檢察官
被      告  甲○○
                      樓
上列上訴人因被告過失傷害案件，不服臺灣臺中地方法院97年度
交易字第141號中華民國97年3月19日第一審判決（起訴案號：臺
灣臺中地方法院檢察署97年度偵字第1749號），提起上訴，本院
判決如下：
    主  文
上訴駁回。
甲○○緩刑貳年。
      犯罪事實
一、甲○○於民國（下同）96年8月10日19時6分許，駕駛車號LR
    -7486號自用小客車，沿台中市○○區○○街由北往南方向
    直行，適行經台中市○○區○○路（屬幹道縣）與北華街（
    屬支線道）之無號誌交叉路口處時，原應注意支線道車應讓
    幹線道車先行及車前狀況、減速慢行，而當時天氣晴朗、路
    面乾燥、無缺陷及障礙物、雖是夜間惟視距良好，依當時情
    況並無不能注意之情形，竟疏未注意，致其所駕駛之車輛左
    前方撞及亦疏未注意行經無號誌交岔路口應減速慢行及車前
    狀況，而沿進化北路由東往西方向直行，欲往北屯路方向行
    駛，由丙○○所駕駛車號MY6-371號機車之右側車身，致丙
    ○○人、車均倒地，受有四肢多處擦傷、臉部撕裂傷等傷害
    。肇事後甲○○於到場處理之員警吳嘉祥尚未發覺上開事故
    之肇事者前，即向員警吳嘉祥自首並表示願接受裁判。
二、案經告訴人丙○○訴由台中市警察局第五分局報請臺灣臺中
    地方法院檢察署檢察官偵查起訴。
      理  由
一、證據能力部分：
（一）按被告以外之人於偵查中向檢察官所為陳述，除顯有不可
      信之情況者外，得為證據，同法第159條之1第2項定有明
      文。偵查中對被告以外之人（包括證人、鑑定人、告訴人
      、被害人及共同被告等）所為之偵查筆錄，或被告以外之
      人向檢察官所提之書面陳述，性質上均屬傳聞證據。惟現
      階段刑事訴訟法規定檢察官代表國家偵查犯罪、實施公訴
      ，依法其有訊問被告、證人及鑑定人之權，證人、鑑定人
      且須具結，而實務運作時，檢察官於偵查中向被告以外之
      人所取得之陳述，原則上均能遵守法律規定，不致違法取
      供，其可信度極高，職是，被告以外之人前於偵查中已具
      結而為證述，除反對該項供述得具有證據能力之一方，已
      釋明「顯有不可信之情況」之理由外，應具有證據能力。
      本件證人丙○○於檢察官偵查中所為之證述，被告未曾提
      及檢察官在偵查時有不法取供之情形，故證人丙○○在偵
      查中所為之證述，具有證據能力。
（二）復按被告以外之人於審判外之陳述，雖不符刑事訴訟法第
      159條之1至第159條之4之規定，然經當事人於審判程序同
      意作為證據，法院審酌該言詞陳述作成時之情況，認為適
      當者，亦得為證據；當事人、代理人或辯護人於法院調查
      證據時，知有刑事訴訟法第159條第1項不得為證據之情形
      ，而未於言詞辯論終結前聲明異議者，視為有前項之同意
      ，刑事訴訟法第159條之5定有明文。查證人丙○○於警詢
      所為之陳述，固為審判外之陳述而屬傳聞證據，惟被告、
      檢察官均就前開審判外之陳述，於本院審理中均不爭執其
      證據能力，復未曾於本院言詞辯論終結前聲明異議，而本
      院審酌上開陳述作成時之情況，並無違法取證之瑕疵，認
      以之作為證據為適當，揆諸上開規定，證人丙○○於警詢
      所為之陳述，有證據能力。
（三）本案下列引用之非供述證據，經本院依法踐行調查證據程
      序，公訴人及被告、辯護人均不爭執各該證據之證據能力
      ，且亦查無依法應排除其證據能力之情形，是後述所引用
      非供述證據之證據能力皆無疑義。
二、上揭事實，業據被告於原審及本院審理中坦白承認，復經告
    訴人即證人丙○○於警、偵訊中證述屬實，並有診斷證明書
    、道路交通事故現場圖、道路交通事故調查報告表 (一)、(
    二)、台中市○○○道路交通事故肇事人自首情形紀錄表及
    初步分析研判表、台中市警察局第五分局交通事故補充資料
    表、照片、車籍資料等附卷足資佐證，堪認被告之自白與事
    實相符。
三、按車輛行駛時，駕駛人應注意車前狀況，並隨時採取必要之
    安全措施；且車輛行駛至無號誌之交岔路口，支線道車應暫
    停讓幹線道車先行；又車輛行經無號誌之交岔路口，應減速
    慢行，作隨時停車之準備，道路交通安全規則第94 條第3項
    、第102條第1項第2款、第93條第1項第2款分別定有明文。
    本件被告駕駛車輛行經無號誌之交叉路口，疏未注意車前狀
    況、減速慢行及停讓幹線道車先行，且依當時當時天氣晴朗
    、路面乾燥、無缺陷及障礙物及視距良好，並無不能注意之
    情形，竟疏未注意而肇事，被告自有應負過失之責任，而且
    其過失行為與告訴人之傷害間有相當因果關係；從而本案事
    證明確，被告犯行洵堪認定，應依法論科。雖告訴人於本件
    車禍之發生，亦有未注意車前狀況及減速慢行，而應負過失
    之責任，惟此並不影響被告應負本件之過失責任，附此說明
    。
四、核被告所為，係犯刑法第284條第1項前段之過失傷害罪。被
    告於肇事後，在到場處理之員警吳嘉祥尚未發覺上開事故之
    肇事者前，即向員警吳嘉祥表示其為肇事人，此有台中市○
    ○○道路交通事故肇事人自首情形紀錄表可稽，經核與自首
    要件相符，爰依刑法第62條前段減輕其刑。乃原審審酌被告
    之過失程度、被害人所受傷勢及被告之犯後態度等一切情狀
    ，並依據刑法第284條條第1項前段、第62條前段、刑法第41
    條第1項前段，刑法施行法第1之1條等規定，判處被告拘役
    40日，並諭知易科罰金之折算標準，其認事用法均無不合，
    量刑亦屬妥適。公訴人上訴指摘原審判決量刑過輕，請求從
    重量刑云云，並無理由，應駁回其上訴。
五、末查被告未曾受有期徒刑以上刑之宣告，有台灣高等法院被
    告前案紀錄表在卷可稽，且已與被害人就本件有關民事賠償
    部分達成和解，而被告因一時疏忽，未能恪遵交通規則而肇
    事，事後已知悔悟，其經此偵、審教訓，應知所警惕當無再
    犯之虞，本院認被告所宣告之刑以暫不執行為適當，爰予宣
    告緩刑2年，以啟自新。
據上論斷，應依刑事訴訟法第368條、刑法第74條第1項第1款，
判決如主文。
本案經檢察官乙○○到庭執行職務。
中    華    民    國    97    年    6     月    11    日
            刑事第十一庭  審判長法  官  陳  朱  貴
                                法  官  胡  文  傑
                                法  官  何  志  通
上列正本證明與原本無異。
不得上訴。
                                書記官  高  麗  淇
中    華    民    國    97    年    6     月    11    日


司法院資訊處製作；財團法人民間司法改革基金會備份。
